【裁判字號】    98,易,315
【裁判日期】    980630
【裁判案由】    竊盜等
【裁判全文】
臺灣基隆地方法院刑事判決               98年度易字第315號
公  訴  人  臺灣基隆地方法院檢察署檢察官
被      告  甲○○
                      巷38號.
                    （另案於臺灣基隆監獄執行中）
上列被告因竊盜等案件，經檢察官提起公訴（98年度偵字第1332
號、1852號），被告於準備程序進行中，就被訴事實為有罪之陳
述，經本院合議庭裁定由受命法官獨任進行簡式審判程序，判決
如下：
    主  文
甲○○踰越安全設備竊盜，累犯，處有期徒刑捌月；又收受贓物
，累犯，處有期徒刑參月。應執行有期徒刑玖月。
    事  實
一、甲○○前因違反麻醉藥品管理條例案件，經臺灣桃園地方法
    院以80年度訴字第314 號判決判處有期徒刑5 年8 月，復經
    臺灣高等法院及最高法院分別以80年度上訴字第4847號及91
    年度台上字第2666號判決駁回上訴確定，於民國83年9 月5
    日假釋出監，嗣經撤銷假釋，應執行殘餘刑期即有期徒刑3
    年7 月13日；復因違反麻醉藥品管理條例案件，經本院以85
    年度易字第1343號判決判處有期徒刑8 月確定；又因妨害兵
    役案件，經本院以87年度基簡字第471 號判決判處有期徒刑
    2 月確定；再因偽造文書案件，經本院以91年度訴字第17號
    判決判處有期徒刑4 月確定，與上開撤銷假釋後應執行之殘
    餘刑期及85年度易字第1343號、87年度基簡字第471 號判決
    所科之刑接續執行，於93年11月2 日假釋出監，保護管束期
    滿未經撤銷假釋，未執行之刑以已執行論，於95年3 月28日
    執行完畢（構成累犯）。
二、詎仍不知悔改，而為下列犯行：
  (一)97年11月26日上午10時20分許，行經新竹縣新豐鄉○○街88
    巷2 弄40號時，見丁○○正好離家，興起貪念，竟意圖為自
    己不法之所有，自該址後方防火巷攀爬遮雨棚至2 樓，踰越
    未關之窗戶進入屋內（侵入住宅部份未據告訴），徒手竊取
    丁○○所有金戒指2枚、紀念金幣1個（重約2錢）、PSP遊戲
    機1台、PHS行動電話1支（含0000000000號門號卡1張、手機
    序號：0000000000000號）、紅色NOKIA行動電話1支（含000
    0000000號門號卡1張、手機序號：000000000000000號）、
    易利信手機電池1個、耳機1副、國外紀念幣一批，嗣經丁○○報警處理，經警於現場窗框採獲甲○○指紋，並循線調查
    ，而知上情。
  (二)97年12月2 日上午9 時許，甲○○因受李進德所託，駕駛李
    進德所有車號5029─NA號之自小客車至新竹市文華派出所前
    ，欲將前開自小客車交付葉漢鐘，囑其駛回李進德住處時（
    葉漢鐘因有事待辦，而拒絕收受），明知葉漢鐘所持之新竹
    縣新埔鎮○○路○○段846號大門遙控器係屬來路不明之贓
    物，竟仍予收受；並於同日上午12時30分許，駕駛前開自小
    客車至該屋門外按壓遙控器查看該屋有無人在內，若無人在
    內即欲侵入行竊，惟該屋屋主丙○○發現走出屋外，甲○○
    迅駕車逃離現場，嗣經丙○○報警處理，經警於同日下午1
    時30分許在新竹縣關西鄉大同里北二高橋下當場查獲，並扣
    得上開贓物，始知上情。
三、案經新竹縣政府警察局竹北分局、新埔分局報告臺灣新竹地
    方法院檢察署呈請臺灣高等法院檢察署檢察長令轉臺灣基隆
    地方法院檢察署檢察官偵查起訴。
    理  由
一、本件被告所犯者非為死刑、無期徒刑、最輕本刑為3 年以上
    有期徒刑之罪或高等法院管轄第一審案件，其於準備程序進
    行中，先就被訴事實為有罪之陳述，經告知其簡式審判程序
    之旨，並聽取公訴人及被告之意見後，本院依刑事訴訟法第
    273條之1第1 項之規定，裁定由受命法官獨任進行簡式審判
    程序，且依同法第273條之2規定，簡式審判程序之證據調查
    ，不受第159條第1項、第161條之2、第161條之3、第163 條
    之1及第164條至第170條規定之限制，合先敘明。
二、前揭犯罪事實均據被告於本院準備程序、審理中坦承不諱，
    所為(一)之竊盜犯行，亦據被害人即證人丁○○證述明確，並
    有證人許詠棋、黃子能、李桂芳證述在卷，此外，復有上開
    2支行動電話反求紀錄、0000000000、0000000000、0000000
    000、0000000000、0000000000 號行動電話申請人資料與雙
    向通聯記錄、內政部警政署刑事警察局97年12月5 日刑紋字
    第0970185389號鑑驗書各1 份及現場相片附卷可稽，足認被
    告自白竊盜犯行，堪予採信；所為(二)收受贓物犯行，業據證
    人丙○○、葉家妤證述在卷；且有0000000000、0000000000
    號行動電話申請人資料與雙向通聯記錄、贓物認領保管單、
    5029─NA號車籍資料各1份、相片11張附卷可稽，是其自白
    收受贓物犯行，堪以認定。綜上，被告所犯前開(一)、(二)犯行
    ，犯罪事證明確，應依法論科。
三、按刑法第321條第1項第2款所指之「門扇」專指門戶而言，
    而所謂「其他安全設備」，指門扇牆垣以外，依通常觀念足
    認防盜之一切設備而言，如門鎖、窗戶等（最高法院33年上
    字第1504號、41年台非字第38號、55年台上字第547 號判例
    可資參照）；被告甲○○以攀爬窗戶之方式，侵入丁○○之
    住處，因依社會通常觀念，窗戶確有防盜之功能，即應屬刑
    法第321 條第1 項第2 款所稱之安全設備無誤，是核被告甲○○就犯罪事實(一)所為，係犯刑法第321 條第1 項第2 款踰
    越安全設備之加重竊盜罪；就犯罪事實(二)所為，係犯刑法第
    349 條收受贓物罪。被告所犯上開二罪，犯意各別，行為互
    殊，應分論併罰。再被告有事實欄所示論罪科刑執行完畢情
    形，有臺灣高等法院被告前案紀錄表乙份附卷可查，其於有
    期徒刑執行完畢後5 年內，故意再犯本件有期徒刑以上之罪
    ，均為累犯，均應依刑法第47條第1 項加重其刑。爰審酌被
    告正值壯年，不思循正當途徑獲取所需，竟竊取他人財物以
    圖不勞而獲，損害他人財產法益甚鉅，復明知前開遙控器為
    贓物，而仍予收受，法治觀念顯有偏差，暨衡及其犯後坦承
    犯行，態度良好，及其犯罪手段尚屬平和等一切情狀，分別
    量處如主文所示之刑，並依法定其應執行之刑。
據上論斷，應依刑事訴訟法第273 條之1 第1 項、第299 條第1
項前段，刑法第321 條第1 項第2 款、第349 條、第47條第1 項
、第51條第5 款，刑法施行法第1 條之1 ，判決如主文。
本案經檢察官乙○○到庭執行職務。
中    華    民    國    98    年    6     月    30    日
                  刑事第四庭法  官  周霙蘭
以上正本證明與原本無異。
如不服本判決應於收受送達後10日內向本院提出上訴書狀，並應
敘述具體理由；其未敘述上訴理由者，應於上訴期間屆滿後20日
內向本院補提理由書 (均須按他造當事人之人數附繕本)「切勿
逕送上級法院」。
中    華    民    國    98    年    6     月    30    日
                            書記官  莊智凱
附錄論罪法條
刑法第321條第1項第2款
犯竊盜罪而有左列情形之一者，處 6 月以上、 5 年以下有期徒
刑：
二、毀越門扇、牆垣或其他安全設備而犯之者。
刑法第349條
收受贓物者，處 3 年以下有期徒刑、拘役或 5 百元以下罰金。
搬運、寄藏、故買贓物或為牙保者，處 5 年以下有期徒刑、拘役
或科或併科 1 千元以下罰金。
因贓物變得之財物，以贓物論。


司法院資訊處製作；財團法人民間司法改革基金會備份。
